【裁判字號】    97,訴,957
【裁判日期】    971229
【裁判案由】    違反槍砲彈藥刀械管制條例
【裁判全文】
臺灣士林地方法院刑事判決          97年度訴字第957號
公  訴  人  臺灣士林地方法院檢察署檢察官
被      告  丙○○
指定辯護人  本院公設辯護人姜惠如
上列被告因違反槍砲彈藥刀械管制條例案件，經檢察官提起公訴
（九十六年度偵字第一二一一六號），本院判決如下：
    主  文
丙○○未經許可，持有可發射子彈具有殺傷力之手槍，處有期徒
刑壹年捌月，併科罰金新臺幣參萬元，罰金如易服勞役，以新臺
幣壹仟元折算壹日。緩刑肆年。扣案如附表所示之物品沒收。
    事  實
一、丙○○明知未經許可，不得持有可發射子彈具有殺傷力之手
    槍，竟受友人甲○○（另經檢察官分案偵查中）及真實姓名
    年籍不詳綽號「小陳」之成年男子所託，於民國（下同）九
    十六年九月二十七日下午二、三時許（起訴書誤載為六時許
    ），在臺北市○○○路與民權西路口，收受「小陳」所交付
    如附表所示之手槍後，即放置於其隨身攜帶之黑色男用斜背
    包內而未經許可持有如附表所示之手槍。嗣丙○○於同日晚
    間七時許，乘坐甲○○駕駛之車輛共同前往臺北市○○路○
    段一號「元緣園茶藝館」等待姓名年籍不詳綽號「阿國」之
    男子前來時，適有臺北市政府警察局北投分局石牌派出所警
    員至該茶藝館執行臨檢勤務，丙○○於未被有偵查權之公務
    員或機關發覺其為犯嫌前，即向執行臨檢勤務之員警乙○○
    自承犯行，並主動自其隨身攜帶之黑色男用斜背包內取出如
    附表所示之手槍，交由員警扣押，進而接受裁判。
二、案經臺北市政府警察局北投分局報告臺灣士林地方法院檢察
    署檢察官偵查起訴。
    理  由
一、被告以外之人於審判外之陳述，雖不符前四條之規定，而經
    當事人於審判程序同意作為證據，法院審酌該言詞陳述或書
    面陳述作成時之情況，認為適當者，亦得為證據。當事人、
    代理人或辯護人於法院調查證據時，知有第一百五十九條第
    一項不得為證據之情形，而未於言詞辯論終結前聲明異議者
    ，視為有前項之同意，刑事訴訟法第一百五十九條之五定有
    明文。查證人甲○○於警詢所為之證述，係屬被告以外之人
    於審判外之陳述，然前開證人於警詢所為之證述，業經檢察
    官、被告及選任辯護人於本院九十七年十月二十七日準備程
    序時表示不爭執其證據能力，並於本院同年十二月二十三日
    審理期日進行調查證據時對前開證據亦無聲明異議，而本院
    考量前開證人於警詢證述時均有全程錄音，所述亦屬其親身
    經驗之事，認前開證人於警詢證述之內容亦得為證據。
二、訊據被告對前開犯罪事實，迭於警偵訊及本院審理時均自白
    不諱，復經證人甲○○於警詢時證稱如附表所示之手槍係綽
    號「小陳」交付予被告持有，其與被告前往「元緣園」茶藝
    館等待綽號「阿國」前來等語明確，而扣案如附表所示之手
    槍經囑託內政部警政署刑事警察局進行鑑驗結果亦認「送鑑
    手槍壹枝（槍枝管制編號0000000000），認係改
    造手槍，由仿BERETTA 廠92FS型半自動手槍製造之槍枝，換
    裝土造金屬槍管而成，擊發功能正常，可供擊發適用子彈使
    用，認具殺傷力」，此有該局九十六年十一月八日以刑鑑字
    第０九六０一五二一一一號函檢送之槍彈鑑定書一份在卷可
    稽。此外，尚有自願受搜索同意書、臺北市政府警察局北投
    分局搜索扣押筆錄、扣押物品目錄表、臺北市政府警察局槍
    枝初步檢視報告表（含照片）、臺北市政府警察局北投分局
    石牌派出所臨檢紀錄表各一份、現場照片四幀在卷可資佐證
    ，足證被告前開自白核與事實相符，應可採信，是以，本件
    事證已臻明確，被告犯行洵堪認定，應依法論科。
二、論罪科刑：
  (一)核被告持有如附表所示之手槍，係違反槍砲彈藥刀械管制條
    例第八條第四項之未經許可持有其他可發射子彈具有殺傷力
    之手槍罪。
  (二)按刑法第六十二條所稱「自首」，係指對於未被發覺之犯罪
    ，主動告知係其自己所犯願接受裁判而言，此所謂「發覺」
    ，僅須有偵查犯罪職權之公務員已知犯罪事實，並知其人有
    犯罪嫌疑，將其人列為偵查對像，即足當之，不以確知其人
    為該罪之真兇無誤為必要（最高法院七十八年度臺上字第四
    一一０號判決要旨參照）。斟之證人即臺北市政府警察局北
    投分局石牌派出所員警乙○○於本院審理時到庭證稱：因據
    線報元緣園茶藝館綽號「阿華」或「阿同」（音譯）之人持
    有槍械，但未形容涉嫌人之長相、特徵、背景或出沒地點，
    我們遂依此消息前往元緣園茶藝館執行臨檢，因該處是公共
    場所，好幾間包廂都有人，我們穿制服，一間、一間執行臨
    檢，檢查到被告那間包廂時，看到被告跟另外一名男子在現
    場聊天，就問他們在做什麼，被告說他們在聊天，在包廂看
    到被告時，並不知道被告就是線報之「阿華」或「阿同」，
    因當時有看到桌上有壹個包包，就請他打開讓我們檢查一下
    ，被告沒有拒絕，只是在發抖，我們就覺得他有問題，問裡
    面是什麼東西，被告說裡面是壹把槍，被告也自行拿出手槍
    ，但在被告起出手槍前，我們無法確定被告持有手槍，只是
    懷疑被告可能有不法行為，因為以被告的外型來看我們不會
    覺得他是混混，他的配合度也很高，本案查獲後亦未查明被
    告是否即為線報所稱的「阿華」或「阿同」等語明確，依證
    人前開所述固因據報前往查獲地點進行臨檢，但線報之來源
    未經完成報案手續、製作筆錄等程序，亦未經任何查證，且
    員警對於犯罪行為人之長相、特徵、背景均無所知，至現場
    看見被告時亦不知其涉嫌持有手槍，更不知被告所攜帶之隨
    身皮包內放有手槍，係向被告詢問時，被告主動自行表示皮
    包內裝有手槍並主動交出，換言之，員警於進行臨檢之時對
    於犯罪嫌疑人尚未特定，亦未認被告涉有嫌疑而列為偵查對
    象，依前開說明，被告係在員警尚未發覺其持有可發射子彈
    具殺傷力之手槍前，主動告知其持有手槍一節，應合乎自首
    要件，故依刑法第六十二條之規定減輕其刑。
  (三)爰審酌被告未曾受有期徒刑以上刑之宣告，此有臺灣高等法
    院被告前案紀錄表及臺灣士林地方法院檢察署刑案資料查註
    紀錄表各一件在卷可按，素行尚佳，兼衡其係受「小陳」男
    子所託而持有附表所示手槍，持有手槍數量僅有一把，復未
    持有任何可供手槍擊發之子彈，持有期間甚短，亦未持之從
    事任何不法行為，更非擁槍自重、恃槍為非作歹之徒，並未
    對社會治安造成任何影響，更於員警執行臨檢時主動交出，
    暨犯後自始坦承犯行態度良好等一切情狀，爰量處如主文所
    示之刑，併科罰金部分並諭知易服勞役之折算標準，以資懲
    儆。
  (四)再查被告前未曾因故意犯罪受有期徒刑以上刑之宣告，已見
    前述，於本案偵審期間亦未再犯其他案件，此有臺灣高等法
    院前案案件異動查證作業資料一紙在卷可參，其因一時失慮
    ，致罹刑典，所犯雖屬可議，但因持有手槍時間甚短，亦未
    持之從事任何不法行為，為警查獲後更自始坦承犯行，深具
    悔意，信其經此偵審程序及判決科刑後，當知警惕，而無再
    犯之虞，因而認以暫不執行其刑為當，而予以宣告緩刑四年
    ，以啟自新。
  (五)末查扣案如附表所示之手槍一把係屬違禁物，有前開槍彈鑑
    定書可按，應依刑法第三十八條第一項第一款諭知沒收。至
    扣案之彈殼一枚，因非屬違禁物，亦非供本案犯罪所用之物
    ，故不宣告沒收，附此敘明。
據上論斷，應依刑事訴訟法第二百九十九條第一項前段，槍砲彈
藥刀械管制條例第八條第四項，刑法第十一條前段、第六十二條
前段、第四十二條第三項前段、第七十四條第一項第一款、第三
十八條第一項第一款，判決如主文。
本案經檢察官簡志龍到庭執行職務。
中    華    民    國    97    年    12    月    29    日
                  刑事第三庭審判長法  官  杜惠錦
                                  法  官  陳美彤
                                  法  官  黃欣怡
以上正本證明與原本無異。
如不服本判決，應於收受送達後10日內向本院提出上訴書狀，其
未敘述上訴之理由者並得於提起上訴後20日內向本院補提理由書
（均須按他造當事人之人數附繕本）。
                                  書記官  陳慧玲
中    華    民    國    97    年    12    月    30    日
附錄本案論罪科刑法條全文：
槍砲彈藥刀械管制條例第8條
未經許可，製造、販賣或運輸鋼筆槍、瓦斯槍、麻醉槍、獵槍、
空氣槍或第4 條第1 項第1 款所定其他可發射金屬或子彈具有殺
傷力之各式槍砲者，處無期徒刑或5 年以上有期徒刑，併科新臺
幣1 千萬元以下罰金。
未經許可，轉讓、出租或出借前項所列槍枝者，處5 年以上有期
徒刑，併科新臺幣1 千萬元以下罰金。
意圖供自己或他人犯罪之用，而犯前二項之罪者，處無期徒刑或
7 年以上有期徒刑，併科新臺幣1 千萬元以下罰金。
未經許可，持有、寄藏或意圖販賣而陳列第1 項所列槍枝者，處
3 年以上10年以下有期徒刑，併科新臺幣700 萬元以下罰金。
第 1 項至第 3 項之未遂犯罰之。
附表：查獲之物品
┌─┬──────────┬────┬──────────┐
│  │物    品    名    稱│ 數   量│  備            註  │
├─┼──────────┼────┼──────────┤
│1 │仿BERETTA 廠92FS型半│壹把    │槍枝管制編號：      │
│  │自動手槍製造之槍枝，│        │第0000000000號。    │
│  │換裝土造金屬槍管之改│        │應沒收。            │
│  │造手槍（含彈匣壹個）│        │                    │
└─┴──────────┴────┴──────────┘


司法院資訊處製作；財團法人民間司法改革基金會備份。
